【裁判字號】    97,訴,5880
【裁判日期】    971023
【裁判案由】    侵權行為損害賠償
【裁判全文】
臺灣臺北地方法院民事判決              97年度訴字第5880號
原      告  新光人壽保險股份有限公司
訴訟代理人  乙○○
法定代理人  甲○○
被      告  丙○○    現於宜蘭監獄執行中
上列當事人間侵權行為損害賠償事件，本院於九十七年十月九日
言詞辯論終結，判決如下：
    主  文
被告應給付原告新台幣肆佰捌拾伍萬伍仟伍佰壹拾元，及自民國
九十七年八月二十二日起至清償日止，按年息百分之五計算之利
息。
訴訟費用由被告負擔。
本判決得假執行。
    事實及理由
一、原告起訴主張：被告原任原告木柵收費處組長，負責招攬保
    險及收取客戶保險費與轉交客戶貸款等事宜，係從事業務之
    人。因迫於家庭經濟、負擔房屋貸款之壓力，竟意圖為自己
    不法之所有，於民國85、86、89年間，個別起意，在台北市
    木柵、景美地區附近，利用不知情之刻印業者，偽刻保戶之
    印章，而後在原告木柵收費處辦公室內，蓋用偽印，偽造印
    文及客戶署押，製成保險客戶利用保單向該公司貸款之借據
    ，持以行使向該公司詐貸款項，足以生損害於原告。被告又
    另行起意，意圖為自己不法之所有，自87年5月12日起，基
    於概括犯意，在保戶住處或公司等處，向保戶收取保險費，
    卻未繳回給原告而將其業務上所持有之款項予以侵占。案經
    臺灣高等法院96年上訴字第4074號刑事判決被告犯行使偽造
    私文書罪、行使偽造印章、印文、署押罪及侵占罪有罪確定
    ，總計被告犯罪所得新台幣（下同）4,855,510元，爰依民
    法第184條第1項請求被告賠償如聲明所示。並聲明：(一)被告
    應給付原告4,855,510元及自起訴狀繕本送達翌日（即97年8
    月22日）起至清償日止，按年息5%計算之利息。(二)原告願供
    擔保請准宣告假執行。
二、被告則表示同意原告之請求而為認諾。
三、按當事人於言詞辯論時為訴訟標的之認諾者，應本於其認諾
    為該當事人敗訴之判決，民事訴訟法第384條定有明文。復
    按被告既於言詞辯論時為訴訟標的之認諾，法院即應不調查
    原告所主張為訴訟標的之法律關係是否果屬存在，而以認諾
    為該被告敗訴之判決基礎，最高法院45年台上字第31號判例
    參照。經查本件原告訴請被告給付4,855,510元，既為被告
    於言詞辯論時表示同意原告之請求，並為認諾在案，揆諸前
    揭說明，本院自應本於被告之認諾為其敗訴之判決。從而，
    原告依據侵權行為之法律關係，請求被告給付原告如主文第
    一項所示之損害賠償金額及法定遲延利息，即屬正當，應予
    准許。
四、本件被告認諾原告之請求，爰依民事訴訟法第389條第1項第
    1款依職權宣告假執行。
五、訴訟費用之負擔：民事訴訟法第78條。
中    華    民    國    97    年    10    月    23    日
                  民事第二庭    法  官  歐陽漢菁
以上正本係照原本作成
如對本判決上訴，須於判決送達後20日內向本院提出上訴狀
中    華    民    國    97    年    10    月    23    日
                                書記官  王黎輝


司法院資訊處製作；財團法人民間司法改革基金會備份。
